臺灣臺中地方法院小額民事判決
　　　　　 111年度沙小字第669號
原      告  王宗雄  
被      告  李俊宏  
上列當事人間請求損害賠償事件，本院於民國111年11月1日言詞
辯論終結，判決如下：
    主      文
被告應給付原告新臺幣30,000元，及自民國111年7月21日起至清
償日止，依照週年利率5％計算之利息。
原告其餘之訴駁回。
訴訟費用新臺幣1,000元由被告負擔。
本判決得假執行。
    事實及理由
一、原告主張：被告基於不確定幫助詐欺取財及掩飾、隱匿詐欺
    所得去向之幫助洗錢犯意，於民國109年7月14日前某日，以
    新臺幣（下同）12000元代價，將其所申設之台北富邦銀行
    帳號000-000000000000號帳戶（下稱富邦銀行帳戶）、華南
    商業銀行帳號000-000000000000號帳戶（下稱華南銀行帳戶
    ）之存摺、印章、提款卡、密碼，提供與姓名、年籍均不詳
    之通訊軟體LINE上暱稱為「李洪義」、「南北一條」之詐騙
    集團成員使用。該詐欺集團成員意圖為自己不法所有，於同
    年109年6、7月間，透過網際網路聯繫原告，向之佯稱可投
    資外匯保證金云云，致原告陷於錯誤，而於同年7月14日晚
    間7時47分許將3萬元匯入被告所申設之上開富邦銀行帳戶內
    ，此原告受有3萬元之損害。為此，依侵權行為之法律關係
    提起本件訴訟請求被告給付。並請求法院判決：（一）被告
    應給付原告30,000元，及自111年6月28日起至清償日止依照
    年息5％計算之利息。（二）訴訟費用由被告負擔。 
二、被告抗辯：當時也是被騙不知道這是犯法，刑責也罰完了。
三、得心證之理由：
（一）原告主張上開事實，已據其提出臺灣士林地方檢察署111
      年度偵字第5195號不起訴處分書為證，並經本院主動向臺
      灣士林地方檢察署調閱該案卷宗核閱無誤。又被告前因違
      反洗錢防制法等案件，經臺灣士林地方法院以109年度金
      訴字第241號判處「李俊宏幫助犯洗錢防制法第十四條第
      一項之一般洗錢罪，處有期徒刑壹月，併科罰金新臺幣伍
      仟元，罰金如易服勞役，以新臺幣壹仟元折算壹日。」、
      「未扣案之犯罪所得新臺幣陸仟元沒收，於全部或一部不
      能沒收或不宜執行沒收時，追徵其價額。」嗣經檢察官提
      起上訴後，臺灣高等法院以110年度上訴字第1139號將原
      判決撤銷，並判處「李俊宏幫助犯洗錢防制法第十四條第
      一項之一般洗錢罪，處有期徒刑參月，併科罰金新臺幣壹
      萬元，罰金如易服勞役，以新臺幣壹仟元折算壹日。」、
      「未扣案之犯罪所得新臺幣壹萬貳仟元沒收，於全部或一
      部不能沒收或不宜執行沒收時，追徵其價額。」確定在案
      。本件臺灣士林地方檢察署檢察官認「被告基於同一犯意
      ，同時將其本人所有富邦銀行、華南銀行等帳戶提供予同
      一犯罪集團，作為該犯罪集團詐欺犯罪收取不法所得之工
      具，業經被告坦承在卷，是以，被告前揭所犯與業經判決
      確定部分，係屬同一提供行為，所涉幫助詐欺罪嫌，致不
      同告訴人、被害人受到詐騙，應屬同一行為所生之結果，
      具有想像競合之裁判上一罪之關係，依首揭說明，應為前
      案確定判決效力之所及，自不得再行追訴。」為理由，對
      被告為不起訴處分。被告雖以前情答辯，但被告上述行為
      ，係不法侵害原告財產權，致原告受損，應可認定。
（二）按因故意或過失，不法侵害他人之權利者，負損害賠償責
      任。故意以背於善良風俗之方法，加損害於他人者亦同，
      民法第184條第1項定有明文。次按數人共同不法侵害他人
      之權利者，連帶負損害賠償責任。不能知其中孰為加害人
      者亦同。造意人及幫助人，視為共同行為人，民法第185
      條亦有明定。復按數人共同為侵權行為致加害於他人時，
      本各有賠償其損害全部之責（最高法院17年上字第107號
      民事裁判意旨參照）。查被告將系爭帳戶交予姓名、年籍
      均不詳在通訊軟體LINE上暱稱為「李洪義」、「南北一條
      」之詐騙集團成年成員使用，而容任其所屬詐欺集團成員
      使用系爭帳戶，以上開方式向原告詐取財物，致原告受有
      財產上損害30,000元，揆諸前開說明，被告與詐欺集團成
      員應構成共同侵權行為，對於原告所受損害，負有連帶賠
      償其全部損害之責。從而，原告主張依侵權行為損害賠償
      之法律關係，請求被告應賠償其所受財產上損害30,000元
      ，洵屬有據，應予准許。
（三）再按給付有確定期限者，債務人自期限屆滿時起，負遲延
      責任；給付無確定期限者，債務人於債權人得請求給付時
      ，經其催告而未為給付，自受催告時起，負遲延責任。其
      經債權人起訴而送達訴狀，或依督促程序送達支付命令，
      或為其他相類之行為者，與催告有同一之效力，民法第22
      9條第1項、第2項分別定有明文。又按遲延之債務，以支
      付金錢為標的者，債權人得請求依法定利率計算之遲延利
      息。但約定利率較高者，仍從其約定利率；應付利息之債
      務，其利率未經約定，亦無法律可據者，週年利率為百分
      之5，民法第233條第1項、第203條亦分別明定。查原告對
      被告之侵權行為損害賠償債權，核屬無確定期限之給付，
      既經原告提起訴訟，且民事訴訟起訴狀繕本業於111年7月
      20日合法送達被告，有本院送達證書在卷可稽，則被告迄
      未給付，應負遲延責任，是以，原告請求自民事訴訟起訴
      狀繕本送達被告之次日即111年7月21日起至清償日止，按
      週年利率5％計算之法定遲延利息，核無不合，應予准許。
      逾此部分之利息請求為無理由，應予駁回。　　
（四）綜上所述，原告主張依侵權行為損害賠償之法律關係，請
      求被告應給付原告30,000元，及自111年7月21日起至清償
      日止，按週年利率5％計算之利息，為有理由，應予准許。
四、本件原告勝訴部分係適用小額程序而為被告敗訴之判決，依
    民事訴訟法第436條之20規定，應依職權宣告假執行；併依
    同法第436條之19第1項規定，確定本件訴訟費用額為1,000
    元，依民事訴訟法第79條，命由被告負擔之。
中　　華　　民　　國　　111 　年　　11　　月　　15　　日
                        臺灣臺中地方法院沙鹿簡易庭
                            法  官  劉國賓
以上為正本，係照原本作成。
如不服本判決，應於送達後廿日內，以判決違背法令為理由，向
本院提出上訴狀並表明上訴理由（上訴理由應表明一、原判決所
違背之法令及其具體內容；二、依訴訟資料可認為原判決有違背
法令之具體事實），如於本判決宣示後送達前提起上訴者，應於
判決送達後廿日內補提上訴理由書（須附繕本）。
中　　華　　民　　國　　111 　年　　11　　月　　15　　日
                            書記官  張隆成